【裁判字號】    97,審訴,741
【裁判日期】    970919
【裁判案由】    毒品危害防制條例
【裁判全文】
臺灣桃園地方法院刑事判決             97年度審訴字第741號
公  訴  人  臺灣桃園地方法院檢察署檢察官
被      告  甲○○
上列被告因毒品危害防制條例案件，經檢察官提起公訴（96年度
毒偵字第6111號），被告於準備程序進行中，就被訴事實為有罪
之陳述，經本院告知簡式審判程序意旨，並聽取公訴人及被告之
意見後，本院合議庭裁定改依簡式審判程序進行，茲判決如下：
    主  文
甲○○施用第二級毒品，處有期徒刑肆月，扣案之第二級毒品甲
基安非他命貳包（驗餘合計淨重肆點陸陸柒公克）均沒收銷燬
之、吸食器壹組、削尖吸管肆支、電子磅秤壹臺、夾鏈袋柒拾捌
個均沒收。又施用第一級毒品，處有期徒刑柒月，扣案之削尖吸
管肆支、電子磅秤壹臺、夾鏈袋柒拾捌個、橡皮止血帶壹條、注
射針筒壹支均沒收。應執行有期徒刑拾月，扣案之第二級毒品甲
基安非他命貳包（驗餘合計淨重肆點陸陸柒公克）均沒收銷燬
之、吸食器壹組、削尖吸管肆支、電子磅秤壹臺、夾鏈袋柒拾捌
個、橡皮止血帶壹條、注射針筒壹支均沒收。
    事  實
一、甲○○前於民國95年間因施用毒品案件，經本院以95年度毒
    聲字第433 號裁定送觀察、勒戒後，因無繼續施用毒品之傾
    向，於95年8 月4 日釋放出所執行完畢，此次施用毒品犯行
    ，並經臺灣桃園地方法院檢察署檢察官以95年度毒偵字第11
    27號為不起訴處分確定。詎其仍不知悛悔，於前開觀察、勒
    戒執行完畢釋放後5 年內，復基於施用第一級毒品海洛因及
    第二級毒品甲基安非他命（起訴書泛稱為安非他命，應由本
    院予以更正為甲基安非他命）之犯意，於96年10月28日下午
    4 、5 時許，在桃園縣桃園市○○街133 巷10號11樓D 室租
    屋處內，先以將第二級毒品甲基安非他命置入玻璃球吸食器
    後用火燒烤之方式，施用甲基安非他命1 次後，再以針筒注
    射之方式，施用第一級毒品海洛因1 次。嗣於翌（29）日晚
    間8 時15分許，在上開租屋處內為警查獲，並扣得供其施用
    所持有之第二級毒品甲基安非他命2 包（驗餘合計淨重4.63
    67公克），及其所有或供其施用第一級毒品海洛因，或供其
    施用第二級毒品甲基安非他命所用之吸食器1 組、削尖吸管
    4 支、電子磅秤1 臺、夾鏈袋78個、橡皮止血帶1 條、注射
    針筒1 支。
二、案經桃園縣政府警察局桃園分局報請臺灣桃園地方法院檢察
    署檢察官偵查起訴。
    理  由
一、按刑事訴訟法第273 條之1 第1 項規定除被告所犯為死刑、
    無期徒刑、最輕本刑為3 年以上有期徒刑之罪或高等法院管
    轄第一審案件者外，於審判期日前之程序進行中，被告先就
    被訴事實為有罪之陳述時，審判長得告知被告簡式審判程序
    之旨，並聽取當事人、代理人、辯護人及輔佐人之意見後，
    裁定進行簡式審判程序。經查，本件被告甲○○被訴違反毒
    品危害防制條例案，非前開不得進行簡式審判程序之案件，
    經被告於本院審理時就被訴事實為有罪之陳述，且經本院告
    知被告簡式審判程序之旨，聽取被告及公訴人之意見後，爰
    依上開刑事訴訟法第273 條之1 第1 項之規定，經本院合議
    庭裁定由受命法官獨任進行簡式審判程序，合先敘明。
二、上開犯罪事實，業據被告於本院審理時坦承不諱，而被告為
    警查獲後，經採集尿液送臺灣檢驗科技股份有限公司檢驗，
    結果呈嗎啡、甲基安非他命陽性反應，此有臺灣檢驗科技股
    份有限公司出具之「濫用藥物尿液檢驗報告」、被採尿人尿
    液暨毒品真實姓名與編號對照表各1 紙在卷可憑（偵查卷第
    51頁、第30頁），且被告為警查獲時扣得之顆粒物品2 包（
    驗餘合計淨重4.6367公克），經送驗結果，確均含有第二級
    毒品甲基安非他命成分，亦有憲兵司令部刑事鑑識中心鑑定
    書1 紙在卷可稽（偵查卷第59頁），此外復有吸食器1 組、
    削尖吸管4 支、電子磅秤1 臺、夾鏈袋78 個、橡皮止血帶1
    條、注射針筒1 支等物扣案可資佐證，足認被告上開自白與
    事實相符，堪以採信。又被告前於95年間因施用毒品案件，
    經本院以95年度毒聲字第433 號裁定送觀察、勒戒後，因無
    繼續施用毒品之傾向，於95年8 月4 日釋放出所執行完畢，
    此次施用毒品犯行，並經臺灣桃園地方法院檢察署檢察官以
    95年度毒偵字第1127號為不起訴處分確定等情，有刑案資料
    查註紀錄表及臺灣高等法院被告前案紀錄表在卷可稽，被告
    於觀察、勒戒執行完畢釋放後5 年內，再犯本件施用第一、
    二級毒品之罪，自應依法追訴。綜上，本件事證明確，被告
    犯行洵堪認定。
三、核被告上開所為，係犯毒品危害防制條例第10條第1 項、第
    2 項之施用第一、二級毒品罪。其施用前後持有第一級毒品
    海洛因或第二級毒品甲基安非他命之低度行為，應為施用毒
    品之高度行為所吸收，均不另論罪。被告所犯上開二罪間，
    犯意各別，行為互異，應予分論併罰。爰審酌被告施用毒品
    ，戕害自身身心，前已經觀察、勒戒及強制戒治執行完畢，
    仍無戒除毒癮之決心，足徵其沈溺毒癮頗深，原不宜寬縱，
    惟念其於本院審理時終能坦承犯行，態度尚可等一切情狀，
    分別量處如主文所示之刑，並定其應執行之刑。扣案之第二
    級毒品甲基安非他命2 包（驗餘合計淨重4.6367公克），係
    本案查獲之第二級毒品，不問屬於被告與否，均應依毒品危
    害防制條例第18條第1 項前段規定，宣告沒收銷燬之；扣案
    之吸食器1 組、削尖吸管4 支、電子磅秤1 臺、夾鏈袋78個
    、橡皮止血帶1 條、注射針筒1 支等物，均為被告所有，且
    或為供其施用第一級毒品海洛因，或為供其施用第二級毒品
    甲基安非他命所用之物，業經被告供明在卷，爰均依刑法第
    38 條 第1 項第2 款規定宣告沒收。另扣案之白色粉末1 包
    （淨重11.58 公克，空包裝重0.68公克），經鑑定結果未發
    現含法定毒品成分，此有法務部調查局濫用藥物實驗室鑑定
    書1份 在卷可考（偵查卷第60頁），既非違禁物，亦非本件
    供犯罪所用之物，自不得宣告沒收，附此敘明。
據上論斷，應依刑事訴訟法第273 條之1 第1 項、第299 條第1
項前段，毒品危害防制條例第10條第1 項、第2 項、第18條第1
項前段，刑法第11條、第51條第5 款、第38條第1 項第2 款，判
決如主文。
本案經檢察官蔡如惠到庭執行職務。
中    華    民    國    97    年    9     月    19    日
                         刑事庭  法  官  劉為丕
以上正本證明與原本無異。
如不服本判決，應於判決送達後10日內向本院提出上訴狀（應附
繕本），其未敘述上訴理由者，應於上訴期間屆滿後20日內補提
理由書狀於本院，上訴於臺灣高等法院。
                                 書記官  陳淑瓊
中    華    民    國    97    年    9     月    23    日
附錄本案論罪科刑法條：
毒品危害防制條例第10條
施用第一級毒品者，處6 月以上 5 年以下有期徒刑。
施用第二級毒品者，處3 年以下有期徒刑。


司法院資訊處製作；財團法人民間司法改革基金會備份。
